【裁判字號】    89,裁,387
【裁判日期】    890317
【裁判案由】    地籍圖
【裁判全文】
行  政  法  院  裁  定                            八十九年度裁字第三八七號
    聲  請  人  甲○○
右聲請人因地籍圖事件，對本院中華民國八十八年五月七日八十八年度裁字第三五二
號裁定，聲請再審。本院裁定如左︰
    主  文
再審之聲請駁回。
    理  由
按當事人對於本院所為之裁定聲請再審，必須原裁定具有行政訴訟法第二十八條所列
各款情形之一者，始得為之，此觀之同法第三十條準用第二十八條之規定殊明。而同
法條第一款所謂適用法規顯有錯誤者，係指原裁判所適用之法規與該案應適用之現行
法規相違背，或與解釋、判例有所牴觸者而言，至於法律上見解之歧異，聲請人對之
縱有爭執，亦難謂適用法規錯誤，而據為再審之理由。本件聲請人因地籍圖事件，提
起行政訴訟，經本院八十八年度裁字第三五二號裁定（下稱原裁定）以其非行政處分
，其起訴為不合法為由，予以駁回在案。經核原裁定之理由謂：查本件原告所有坐落
雲林縣古坑鄉○○段二○九、二一一地號土地，於民國六十九年間辦理地籍圖重測，
並依法完成土地標示變更登記。嗣自八十四、八十五年間起系爭土地與鄰地同段二一
二、二二一號土地間即一再發生界址糾紛，惟均未獲解決。原告於八十七年二月二十
五日再提出申請書指陳二○九、二一一地號與二一二地號間之地籍線及二○九號與二
二一號間之地籍線，未依實施重測時之地籍調查表施測，致相鄰土地間糾紛不斷，請
求更正，案經雲林縣政府轉由被告於八十七年三月十七日以八七斗地四字第一六六八
號函請台灣省政府地政處土地測量局第五測量隊略以『古坑鄉○○段二○九、二一一
、二一二、二二一等土地省土地測量局錯誤疑義一案，本所於八十五年五月十六日八
五斗地四字第三○○七號函請貴局派員檢測，經貴分隊八十五年八月三十日八十五測
隊五字第一九一三號函檢送套圖指導小組研討結果處理記錄表影本乙份，惟迄今尚未
接到審議研處結果，請貴分隊速將成果函送本所以憑辦理更正有關圖測。』，經核該
函係被告催請上級測量機關函送測量之結果憑辦，屬政府機關職務上之表示，並非對
原告所為之行政處分，揆諸首揭說明，自不得對之提起訴願，一再訴願決定遞就程序
駁回，核無不合。原告復提起行政訴訟，亦不合法。」云云。原裁定依據上述理由駁
回聲請人在前程序之訴，其所適用之法規與該案應適用之現行法規並不違背，亦無與
解釋、判例有所牴觸之情形可言。前訴訟程序之被告即雲林縣斗六地政事務所八十七
年三月十七日八七斗地四字第一六六八號致台灣省政府地政處土地測量局第五測量隊
函，係該地政事務所催請上級測量機關函送測量之結果憑辦，屬政府行政機關間內部
所為職務上之表示，並非對人民所為之行政處分，且該函既係催請上級測量機關函送
測量之結果憑辦，在未為辦理更正前，亦無損害聲請人任何權益之可言。原裁定認非
行政處分，其起訴為不合法為由予以駁回，並無違誤。聲請人對此縱有不同之意見，
核屬法律見解歧異之問題，要難謂原裁定適用法規顯有錯誤，而得據為再審之事由。
則聲請人據此聲請再審，難謂有再審理由，應予駁回。
據上論結，本件再審之聲請為無理由，爰依行政訴訟法第三十三條、民事訴訟法第五
百零七條、第五百零二條第二項，裁定如主文。
中    華    民    國     八十九      年      三      月      十七       日
                    行 政 法 院 第 六 庭
                                審 判 長 評  事      徐  樹  海
                                         評  事      廖  宏  明
                                         評  事      高  啟  燦
                                         評  事      蔡  進  田
                                         評  事      劉  鑫  楨
右  正  本  證  明  與  原  本  無  異
                                         法院書記官  賀  瑞  鸞
中    華    民    國     八十九      年      三      月      十七       日


司法院資訊處製作；財團法人民間司法改革基金會備份。
